【裁判字號】    97,訴,1972
【裁判日期】    970808
【裁判案由】    違反毒品危害防制條例
【裁判全文】
臺灣彰化地方法院刑事判決              97年度訴字第1972號
公  訴  人  臺灣彰化地方法院檢察署檢察官
被      告  甲○○
上列被告因違反毒品危害防制條例案件，經檢察官提起公訴（97
年度毒偵字第2524號），於本院準備程序中，被告就被訴事實為
有罪之陳述，經裁定改行簡式審判程序，本院判決如下：
    主  文
甲○○施用第一級毒品，累犯，處有期徒刑玖月。又施用第二級
毒品，累犯，處有期徒刑陸月。應執行有期徒刑壹年貳月。
    犯罪事實
一、甲○○前於民國89年間，因施用毒品案件，經本院裁定送觀
    察、勒戒後，因認有繼續施用毒品之傾向，經本院裁定令入
    戒治處所施以強制戒治，嗣因成效經評定合格，經本院裁定
    停止戒治，所餘戒治期間付保護管束，於89年10月13日停止
    戒治出所，業於90年2 月28日保護管束期滿而視為執行完畢
    ，並由臺灣彰化地方法院檢察署檢察官以90年度戒毒偵字第
    319 、410 號為不起訴處分確定。其復於上開強制戒治執行
    完畢釋放後5 年內之94年間，因施用第一、二級毒品案件，
    經本院以94年度訴字第1216號判決各判處有期徒刑8 月、5
    月，並定應執行刑有期徒刑11月確定。另其於95年間，因詐
    欺案件，經本院以95年度易字第979 號判決判處有期徒刑5
    月確定，且與上開施用第一、二級毒品案件合併定應執行刑
    為有期徒刑1 年3 月確定，嗣經本院以96年度聲減字第2760
    號裁定減刑為有期徒刑4 月、2 月又15日、2 月又15日，定
    應執行刑有期徒刑7 月，並於96年10月11日確定，且因減刑
    前已執行逾7 月，毋庸再予執行。詎其仍未戒除毒癮，復基
    於施用第一級毒品海洛因之犯意，於97年4 月12日某時，在
    其位於彰化縣員林鎮○○路○ 段446 巷46號住處，以將第一
    級毒品海洛因摻水置入針筒內注射進入體內之方式，施用第
    一級毒品海洛因1 次。另基於施用第二級毒品甲基安非他命
    之犯意，於97年4 月13日某時，在其前揭住處，以將第二級
    毒品甲基安非他命放入玻璃吸食器內燒烤吸其煙霧之方式，
    施用第二級毒品甲基安非他命1 次。嗣於97年4 月15日上午
    11時20分許，因另案通緝，為警在臺中縣沙鹿鎮○○里○○
    街○道旁查獲，經徵得其同意採集尿液送驗，結果呈嗎啡、
    甲基安非他命陽性反應，而查悉上情。
二、案經臺中縣政府警察局清水分局報請臺灣臺中地方法院檢察
    署呈請臺灣高等法院臺中分院檢察署檢察長令轉臺灣彰化地
    方法院檢察署檢察官偵查起訴。
    理  由
一、按除被告所犯為死刑、無期徒刑、最輕本刑為3 年以上有期
    徒刑之罪或高等法院管轄第1 審案件者外，於前條第1 項程
    序進行中，被告先就被訴事實為有罪之陳述時，審判長得告
    知被告簡式審判程序之旨，並聽取當事人、代理人、辯護人
    及輔佐人之意見後，裁定進行簡式審判程序；除簡式審判程
    序及簡易程序案件外，第1 審應行合議審判，刑事訴訟法第
    273 條之1 第1 項、第284 條之1 分別定有明文。本件被告
    甲○○所涉係死刑、無期徒刑、最輕本刑為3 年以上有期徒
    刑之罪或高等法院管轄第1 審案件以外之罪，並於本院行準
    備程序時就被訴事實為有罪之陳述，本院合議庭依前揭規定
    ，經評議結果，裁定改由受命法官獨任行簡式審判程序。
二、上開犯罪事實，業據被告甲○○於本院審理時坦承不諱，又
    被告經警採集其尿液送驗結果，確呈嗎啡及甲基安非他命陽
    性反應，此有臺中縣警察局清水分局尿液代號真實姓名對照
    表及中山醫學大學附設醫院檢驗科藥物檢測中心於97年4 月
    24日出具之尿液檢驗報告各1 紙附卷可稽，足徵被告之自白
    確與事實相符，堪以採信。本件事證明確，被告上開犯行洵
    堪認定，應依法論科。
三、按修正毒品危害防制條例就施用毒品者，僅於「初犯」及「
    5年後再犯」二種情形，有其追訴條件之限制，即須於初犯
    經觀察、勒戒或強制戒治釋放後，5年內均無施用毒品之行
    為，始能認其前所實施之觀察、勒戒或強制戒治已足遮斷毒
    癮，而得於5年後再犯時，再予適用初犯之規定，重行觀察
    、勒戒等程序；倘5年內已經再犯，被依法追訴處罰，縱其
    第3 次（或第3 次以上）施用毒品之時間在初犯釋放5 年以
    後，與「5 年後再犯」之情形有別，且因已於「5 年內再犯
    」，顯見其再犯率甚高，原實施觀察、勒戒或強制戒治，已
    無法收其實效，而無5 年戒斷期之存在，自無再經觀察、勒
    戒及強制戒治之必要，應由檢察官逕行起訴，此有最高法院
    95年度臺非字第59、65號判決及同年度第7 次刑事庭會議決
    定足供參照。查本件被告前因施用毒品案件，經本院裁定送
    觀察、勒戒後，因認有繼續施用毒品傾向，經本院裁定令入
    戒治處所施以強制戒治，嗣因成效經評定合格，經本院裁定
    停止戒治，所餘戒治期間付保護管束，於89年10月13日停止
    戒治出所，業於90年2 月28日保護管束期滿而視為執行完畢
    ，並由臺灣彰化地方法院檢察署檢察官以90年度戒毒偵字第
    319 、410 號為不起訴處分確定。其復於上開強制戒治執行
    完畢釋放後5 年內之94年間，因施用第一、二級毒品案件，
    經本院以94年度訴字第1216號判決各判處有期徒刑8 月、5
    月，並定應執行刑有期徒刑11月確定等情，有臺灣彰化地方
    法院檢察署刑案資料查註紀錄表及臺灣高等法院被告前案紀
    錄表各1 份在卷可考，則其再犯本件施用第一、二級毒品犯
    行，按諸前揭說明，即與5 年後再犯之情形有別，自應逕行
    追訴。
四、核被告甲○○所為，係犯毒品危害防制條例第10條第1 項、
    第2 項之施用第一級、第二級毒品罪。被告持有第一、二級
    毒品進而施用，其持有第一、二級毒品之低度行為，應各為
    其施用第一、二級毒品之高度行為吸收，不另論罪。被告所
    犯施用第一級毒品海洛因及施用第二級毒品甲基安非他命之
    犯行，犯意各別，應予分論併罰。末查被告曾因施用第一、
    二級毒品案件，經本院以94年度訴字第1216號判決各判處有
    期徒刑8 月、5 月，並定應執行刑有期徒刑11月確定；另其
    於95年間，因詐欺案件，經本院以95年度易字第979 號判決
    判處有期徒刑5 月確定，且與上開施用第一、二級毒品案件
    合併定應執行刑為有期徒刑1 年3 月確定，嗣經本院以96年
    度聲減字第2760號裁定減刑為有期徒刑4 月、2 月又15日、
    2 月又15日，定應執行刑有期徒刑7 月，並於96年10月11日
    確定，且因減刑前已執行逾7 月，毋庸再予執行等情，有臺
    灣高等法院被告前案紀錄表、臺灣彰化地方法院檢察署刑案
    資料查註紀錄表各1 份在卷可憑，其於有期徒刑執行完畢後
    ，5 年內故意再犯本件有期徒刑以上之罪，均為累犯，應分
    別依刑法第47條第1 項之規定加重其刑。爰審酌被告有多次
    施用毒品之前科（參卷附臺灣高等法院被告前案紀錄表），
    及其施用毒品之動機、目的、方法、不知珍惜身體、施用毒
    品所生危害，暨犯後坦承犯行之態度等一切情狀，分別量處
    如主文所示之刑，並定其應執行刑，以示懲儆。
據上論斷，應依刑事訴訟法第273 條之1 第1 項、第299 條第1
項前段，毒品危害防制條例第10條第1 項、第2 項，刑法第11條
前段、第47條第1 項、第51條第5 款，判決如主文。
本案經檢察官黃淑媛到庭執行職務。
中    華    民    國    97    年     8    月     8    日
                  刑事第一庭          法  官  郭麗萍
以上正本證明與原本無異。
如不服本判決，應於判決送達後10日內，向本院提出上訴書狀，
上訴書狀應「敘述具體上訴理由」，並按他造當事人之人數附繕
本。「切勿逕送上級法院」。
中    華    民    國    97    年    8     月    11    日
                                      書記官  吳冠慧
附錄本案論罪科刑法條全文：
毒品危害防制條例第10條
施用第一級毒品者，處 6 月以上 5 年以下有期徒刑。
施用第二級毒品者，處 3 年以下有期徒刑。


司法院資訊處製作；財團法人民間司法改革基金會備份。
